臺灣臺北地方法院刑事判決                          九十一年度訴字第三○八號
    公  訴  人  臺灣臺北地方法院檢察署檢察官
    被      告  甲○○
右列被告因偽造文書等案件，經檢察官提起公訴（九十一年度偵字第二六三三號），
本院判決如左：
    主  文
甲○○行使偽造私文書，足以生損害於他人，累犯，處有期徒刑拾月。偽造中華電信
股份有限公司台北南區營運處行動電話業務租用申請書公司留存聯、客戶留存聯及同
意書上偽造之乙○○署押計參枚均沒收。
    事  實
一、甲○○前因違反肅清煙毒條例案件，經臺灣高雄地方法院裁定應執行刑為三年三
    月，於九十年三月二十日執行完畢，竟仍不知悔改，於民國九十年十一月間，在
    台北縣永和市○○路，拾獲乙○○所遺失之身分證後，竟基於為自己不法所有之
    意圖將之侵占入己，復於同年十一月十五日（起訴書誤為十二月二十日），持向
    臺北市○○路○段四十二號中華電信公司北區分公司，冒用乙○○之名義，在該
    公司所備之行動電話業務租用申請書（含公司留存聯及客戶留存聯共二聯）及同
    意書上偽造乙○○署押後，再將上開偽造完成之文書向該公司之承辦人員行使而
    申請取得中華電信公司之Ｚ000000000號行動電話使用，足以生損害於
    中華電信公司及乙○○。甲○○並基於意圖為自己不法所有之概括犯意，連續自
    九十年十二月一日起至九十一年一月三十日止撥打上開行動電話，使中華電信公
    司陷於錯誤予以撥接，而取得財產上不法利益共新台幣（下同）六萬五千一百五
    十七元，嗣於九十一年二月三日上午四時三十分許，在台北縣新店市○○路○段
    、北新路口因毒品案件經警查獲（毒品部分另行偵辦），始知上情。
二、案經乙○○訴由臺北市政府警察局南港分局報請臺灣臺北地方法院檢察署檢察官
    偵查起訴。
    理  由
一、右揭犯罪事實，業據被告甲○○於警訊、偵查及本院審理時坦承不諱，核與告訴
    人乙○○指述其曾於八十八年六、七月間遺失身分證，且並未至中華電信公司申
    請Ｚ000000000號行動電話號碼使用之事實相符（見九十一年度偵字第
    二六三三號卷第十至十一頁），並有中華電信股份有限公司臺灣北區電信分公司
    臺北南區營運處九十一年四月十二日北南營字第９１Ｃ０７００６５９號函、被
    告申請門號時所填寫之申請書、同意書各一紙及通話紀錄表附卷可參，又被告於
    申請書上所填寫之帳單地址「台北市○○區○○路三段二Ｏ七巷十一弄十一號二
    樓」係乙○○之戶籍地，被告並未居住在上址，顯見其於提出申請時即無支付電
    話費之意，被告出於任意性之自白與事實相符應堪採信，其侵占遺失物、行使偽
    造私文書及詐欺得利之犯行堪以認定。
二、核被告所為，係犯刑法第三百三十七條之侵占遺失物罪、第二百十六條、第二百
    十條之行使偽造私文書罪及第三百三十九條第二項、第一項之詐欺得利罪，其偽
    造署押之行為係偽造私文書之部分行為，而其偽造私文書之低度行為復為行使偽
    造私文書之高度行為所吸收，均不另論罪。其先後多次詐欺得利犯行，時間緊接
    ，所犯係構成要件相同之罪名，應依連續犯規定以一罪論。又被告所犯上開侵占
    、行使偽造私文書及詐欺得利三罪間，有方法結果之牽連關係，應從一重之行使
    偽造私文書論處。起訴書之犯罪事實及所犯法條欄中雖僅論及被告觸犯侵占遺失
    物及偽造私文書罪，然對於有實質上一罪關係之行使偽造私文書部分，及有裁判
    上一罪關係之詐欺得利罪部分，業經檢察官於九十一年五月三日蒞庭時補充犯罪
    事實及所犯法條，本院自應予以審理。末查，被告前因違反肅清煙毒條例案件，
    於九十年三月二十日執行完畢，有臺灣高等法院檢察署刑案紀錄簡覆表可徵，其
    於有期徒刑執行完畢未滿五年，再犯本件有期徒刑以上之罪，為累犯，應依刑法
    第四十七條規定加重其刑。爰審酌被告犯後坦承犯行態度良好、惟其以拾獲之身
    分證冒名申請門號使用、對電信公司及被冒名人損害甚鉅、及所盜打之金額等一
    切情狀，量處如主文所示之刑，以示懲儆。末查，偽造之乙○○同意書及行動電
    話申請書上乙○○之簽名共三枚（每份申請書含公司留存聯、客戶留存聯共二枚
    偽造之署押，及同意書上一枚偽造之署押，故共三枚），均應依刑法第二百十九
    條規定沒收之。
據上論斷，應依刑事訴訟法第二百九十九條第一項前段，刑法第二百十條、第二百十
六條、第三百三十七條、第三百三十九條第二項、第一項、第二百十九條、第四十七
條、第五十五條，罰金罰鍰提高標準條例第一條前段，判決如主文。
本案經檢察官馮成到庭執行職務
中    華    民    國      九十一      年      五      月        十      日
                                      臺灣臺北地方法院刑事第六庭
                                          法  官  蔡  如  琪
右正本證明與原本無異。
如不服本判決，應於判決送達後十日內，向本院提出上訴狀。
                                          書記官  黃  鈴  容
中    華    民    國      九十一      年      五      月       十三     日
附錄法條：
中華民國刑法第二百一十條
 (偽造變造私文書罪)
偽造、變造私文書，足以生損害於公眾或他人者，處五年以下有期徒刑。
中華民國刑法第二百一十六條
 (行使偽造變造或登載不實之文書罪)
行使第二百十條至第二百十五條之文書者，依偽造、變造文書或登載不實
事項或使登載不實事項之規定處斷。
中華民國刑法第三百三十九條
 (普通詐欺罪)
意圖為自己或第三人不法之所有，以詐術使人將本人或第三人之物交付者
，處五年以下有期徒刑、拘役或科或併科一千元以下罰金。
以前項方法得財產上不法之利益或使第三人得之者，亦同。
前二項之未遂犯罰之。
中華民國刑法第三百三十七條
 (侵占遺失物罪)
意圖為自己或第三人不法之所有，而侵占遺失物、漂流物或其他離本人所
持有之物者，處五百元以下罰金。
